臺灣臺北地方法院民事裁定
110年度亡字第146號
聲  請  人  臺灣臺北地方檢察署檢察官
失  蹤  人  朱守其  
上列聲請人聲請宣告朱守其死亡事件，本院裁定如下：
    主  文
宣告朱守其（男，民國00年0月00日生，身分證統一編號：Z0000
00000號，失蹤前戶籍地址：新北市○○區○○○○00號）於民國九十
四年二月二日下午十二時死亡。
聲請程序費用由朱守其遺產負擔。
    理  由
一、聲請意旨略以：失蹤人朱守其係民國00年0月00日生，為80
    歲以上之人，因行方不明，自87年2月2日起經列為失蹤查尋
    人口，迄今已逾3年。失蹤人查無入出境紀錄，尚無被安置
    、領取中低收入老人生活津貼，亦無喪葬紀錄，非國軍退除
    役官兵輔導委員會列管照顧之榮民，且勞動部勞工保險局查
    無請領各項給付、津貼及補助紀錄及行政院人事行政總處亦
    查無領有公教人員退撫。另失蹤人戶籍地現為法務部廉政署
    研習中心，該處顯非居民居住之民宅等事實。又失蹤人前經
    本院於110年11月30日准予公示催告裁定在案，現申報期間
    屆滿，未據失蹤人陳報其生存，或知其生死者陳報其所知，
    為此，爰依法聲請宣告失蹤人死亡等語。
二、按失蹤人失蹤滿7年後，法院得因利害關係人或檢察官之聲
    請，為死亡之宣告；失蹤人為80歲以上者，得於失蹤滿3年
    後，為死亡之宣告；又受死亡宣告者，以判決內所確定死亡
    之時，推定其為死亡；前項死亡之時，應為前條各項所定期
    間最後日終止之時，民法第8條第1、2項、第9條第1、2項前
    段分別定有明文。　　
三、聲請人主張之事實，業據其提出內政部列管設有戶籍之失蹤
    人口清冊、內政部移民署110年7月30日移署資處字第110005
    9036號函、新北市政府社會局110年7月30日新北社老字第11
    01407205號函、新北市政府殯葬管理處110年7月29日新北殯
    館字第1105077266號函、臺北市政府殯葬管理處110年8月4
    日北市殯儀二字第1103009476號函、國軍退除役官兵輔導委
    員會110年7月28日輔服字第1100054867號函、勞動部勞工保
    險局110年7月29日保普生字第11013032740號函、行政院人
    事行政總處110年7月30日總處資字第1100026239號函、新北
    市坪林區公所110年7月29日新北坪社字第1102918539號函、
    朱守其接續戶籍資料、戶籍查詢資料暨特殊註記資料查詢、
    失蹤人口系統暨身分證集中查詢資料、戶役政資訊系統-全
    民健保資料登錄通報與回覆狀況查詢、國防部法律事務司10
    9年3月17日國法人權字第1090059461號函等件為證(見臺灣
    臺北地方檢察署110年度民參字第72號偵查卷宗第11至47頁
    、第59至75頁)，並有本院110年11月30日公示催告裁定及本
    院網路公告列印頁附卷可稽。今申報期屆滿，未據失蹤人陳
    報其生存，或知其生死者陳報其所知，自得聲請對之為死亡
    宣告。故聲請人聲請對失蹤人為死亡宣告，核無不合，應予
    准許。
四、失蹤人自87年2月2日失蹤，計至94年2月2日，已屆滿7年，
    自應推定其於是日下午12時為死亡之時，准予依法宣告。
五、爰依家事事件法第154條第3項裁定如主文。
中　　華　　民　　國　　111 　年　　6 　　月　　15　　日
            家事法庭    法　　官    蘇珍芬
以上正本係照原本作成。
如不服本裁定應於送達後10日內向本院提出抗告狀，並繳納抗告
費新臺幣1,000元。
                        書 記 官    羅  蓉
中　　華　　民　　國　　111 　年　　6 　　月　　16　　日